臺灣臺南地方法院刑事判決　　　　　　　　　　　　九十三年度訴字第一０六八號
　　公　訴　人　臺灣臺南地方法院檢察署檢察官
　　被　　　告　丁○○
　　指定辯護人　甲○○律師
右列被告因違反毒品危害防制條例案件，經檢察官提起公訴（九十三年度偵字第六八
九九號），本院判決如左：
    主  文
丁○○販賣第二級毒品，處有期徒刑拾年。扣案內含第二級毒品ＭＤＭＡ之土黃色藥
丸伍顆（驗餘淨重壹點零伍零貳公克）、內含第二級毒品ＭＤＭＡ暗紅色藥丸伍顆（
驗餘淨重壹點零捌肆柒公克）及內含第二級毒品ＭＤＭＡ之藥丸壹顆（淨重零點貳玖
公克），均沒收銷毀之；扣案內含第三級毒品愷他命之粉末（驗餘淨重拾壹點肆參柒
陸公克，分裝成拾捌瓶）、內含第三級毒品愷他命粉末（淨重零點陸陸公克，裝成壹
瓶）、前開第二級毒品ＭＤＭＡ藥丸之包裝壹個及前開第三級毒品愷他命粉末之分裝
瓶壹瓶，均沒收之。
    事  實
一、丁○○明知ＭＤＭＡ（俗稱搖頭丸）、愷他命（或稱Ｋ他命）分別係毒品危害防
    制條例第二條第二項第二款、第三款所規定之第二級、第三級毒品，不得販賣。
    其竟意圖營利，基於販賣第二級毒品ＭＤＭＡ及第三級毒品愷他命之犯意，於不
    詳之時間，在臺南市中華戲院附近，同時向姓名年籍不詳綽號「小新」之男子，
    以不詳之價格，販入內含第二級毒品ＭＤＭＡ成分之藥丸十一顆及內含第三級毒
    品愷他命成分之粉末十九瓶，並於九十三年二月二十一日，以內含第二級毒品Ｍ
    ＤＭＡ成分之藥丸每顆新臺幣（下同）四百元、內含第三級毒品愷他命成分之粉
    末每瓶七百元之代價，將內含第二級毒品ＭＤＭＡ成分之藥丸十顆及內含第三級
    毒品愷他命成分之粉末十八瓶，販售與戊○○（所涉違反毒品危害防制條例罪嫌
    部分，現由國防部高等軍事法院高雄分院審理中），惟雙方約定價金共計一萬六
    千六百元，嗣後再行給付。丁○○仍將內含第二級毒品ＭＤＭＡ成分之藥丸十顆
    及內含第三級毒品愷他命成分之粉末十八瓶裝在包包內後，交由不知情之高士鈐
    於同日二十二時許，在臺南縣永康市○○路七０三巷十一號「元山飯店」二０九
    號房內轉交與戊○○。嗣警方於次日即九十三年二月二十二日零時二十分許，在
    「元山飯店」大廳發現戊○○形跡可疑對之盤查，並自其身上扣得前開其向丁○○所購得內含第二級毒品ＭＤＭＡ成分之藥丸十顆（土黃色藥丸五顆淨重一．三
    三四一公克，取樣０．二八三九公克鑑析用罄，餘一．０五０二公克；暗紅色藥
    丸五顆淨重一．三五二九公克，取樣０．二六八二公克鑑析用罄，餘一．０八四
    七公克）及內含第三級毒品愷他命成分之粉末十八瓶（淨重一一．五０三六公克
    ，取樣０．０六六九公克鑑析用罄，餘一一．四三六七公克）後，復循線至丁○○與其女友乙○○所租住之「元山飯店」二０九室，並當場扣得丁○○向姓名年
    ＭＡ成分之藥丸一顆（淨重０．二九公克、包裝重一．一五公克）及內含第三級
    毒品愷他命成分之粉末一瓶（淨重０．六六公克、瓶重一．一六公克）暨與本件
    犯罪無涉之塑膠分裝袋四十七個、杵一支、木臼一個、不鏽鋼杯一個、記帳紙二
    張及丁○○之健保ＩＣ卡一張，而查獲上情。
二、案經臺南縣警察局永康分局報告臺灣臺南地方法院檢察署檢察官偵查起訴。
    理  由
一、訊據被告丁○○固供承在「元山飯店」二０九室，經警查獲內含第二級毒品ＭＤ
    ＭＡ成分之藥丸一顆及內含第三級毒品愷他命成分之粉末一瓶為其所有，惟仍矢
    口否認有何販賣第二級毒品ＭＤＭＡ及第三級毒品愷他命與證人戊○○之不法犯
    行，辯稱：證人戊○○經警查獲內含第二級毒品ＭＤＭＡ成分之藥丸十顆及內含
    第三級毒品愷他命成分之粉末十八瓶（下稱系爭毒品），實係證人戊○○之前即
    向綽號「豬哥」之人所購買，而於案發當日晚間十點半左右，至「元山飯店」二
    ０九室找被告時所攜帶，並非被告販售與證人戊○○的；又毒品價值非低，且買
    賣交易係屬重罪，若被告果有將系爭毒品出售與證人戊○○，豈有可讓證人戊○○慢慢給錢之理！又依證人高士鈐供述，販售與證人戊○○之系爭毒品，係被告
    要去「天堂ＰＵＢ」消費前，在飯店內交給伊並交代伊在證人戊○○來時拿給證
    人戊○○，而證人戊○○則要將系爭毒品拿到「天堂ＰＵＢ」去販賣，則案發當
    晚被告與證人戊○○既均要前往「天堂ＰＵＢ」，則兩人大可在該處交易即可，
    被告何須將系爭毒品囑證人高士鈐轉交與證人戊○○，是證人高士鈐、戊○○不
    利於被告所為之供述，有違常情，乃難以採信；又依證人張康平警詢之供述，足
    知根本無證人高士鈐已先在「元山飯店」二０九室內，被告於出門前囑託將系爭
    毒品轉交與證人戊○○之情事，又證人高士鈐於偵查中自承伊所施用之愷他命係
    證人戊○○所給，實足徵證人戊○○經警查獲所持有之系爭毒品係證人戊○○所
    有而與被告無涉，亦即，若系爭毒品係被告所有而出售與證人戊○○，則證人高
    士鈐既代為轉交與證人戊○○，則證人高士鈐所施用之愷他命，照理應直接由被
    告提供即可，豈有證人戊○○以高價購得後再分與證人高士鈐施用之理？亦可明
    見證人高士鈐對被告不利之供述，要為不實；再者，經警查獲之系爭毒品既為證
    人戊○○所持有，而證人高士鈐則同時當場獲案，本身亦涉嫌重大，則兩人即不
    無為卸責及邀獲寬免，而有勾串誣攀之可能，況本案中，並無查獲被告有何販賣
    毒品所得之金錢，或其身上有何為販賣毒品而持有相當數量之毒品，而公訴人所
    舉「杵、木臼及不鏽鋼杯各一個」，謂係被告分裝毒品之器具，惟被告供稱係其
    供承其持有之內含第二級毒品ＭＤＭＡ成分之藥丸一顆及內含第三級毒品愷他命
    成分之粉末一瓶，非可據此而認證人戊○○所持有之系爭毒品為被告所販售云云
    。經查：
  (一)按被告以外之人於審判外之言詞或書面陳述，除法律有規定者外，不得作為證據
    ，刑事訴訟法第一百五十九條第一項定有明文。查本件選任辯護人主張證人高士
    鈐、戊○○於警詢之供述，公訴蒞庭檢察官主張證人張康平、曾威智於警詢之供
    述，係屬為被告以外之人於審判外之言詞陳述，屬傳聞證據，不具證據能力，復
    核無得為審判證據之法律依據，依前揭說明，不得作為證據，合先敘明。
  (二)證人戊○○如何知悉被告有販售毒品之行為，並進而如何於前揭時、地，向被告
    購買系爭毒品以供施用之事實，業據證人戊○○於偵查中指證明確，其於九十三
    年九月八日偵查中具結證稱：「（是否認識丁○○？）認識，是上網認識約有一
    年左右，我與其是朋友，並無仇恨。」、「（警方九十三年二月二十二日零時二
    十分在你身上查獲之毒品ＭＤＭＡ及愷他命來源？）都是向丁○○買來的。」、
    「（如何向丁○○購買？）我是在軍中服役時打公共電話打他的手機向他購買，
    放假時再去向他拿，我向他買過很多次，詳細次數不記得了，之前ＭＤＭＡ我是
    以一顆三百元向他購買，愷他命是以一瓶五百元向他買，此次查獲之毒品ＭＤＭ
    Ａ是以一顆四百元買得，愷他命是一瓶七百。」、「（本次查獲購買毒品之經過
    ？）我是先打電話給丁○○要買毒品的事，二月二十一日晚上我就到元山飯店二
    ０九號房向他買，因為丁○○不在，所以是由高士鈐將毒品交給我，當時毒品是
    放在一個格子的包包裡面。」、「（如何得知丁○○有在販賣毒品？）我剛認識
    他之後，曾與他一起到天堂ＰＵＢ，當時有看到丁○○在販賣搖頭丸及愷他命，
    所以我後來就向丁○○買毒品．．．。」、「（向丁○○購買毒品是否均有付錢
    給他？）之前在ＰＵＢ向他買，都是給他現金，本件查獲之毒品，我還沒有給他
    錢，他說慢慢給就可以了。」、「（為何向丁○○購買毒品？）我是要自己施用
    。」、「（前述所言是否實在？）實在。」等語（詳九十三年度偵字第六八九九
    號偵查卷第三四頁至第三六頁）。
  (三)證人戊○○前揭證述向被告購買之系爭毒品，因伊至「元山飯店」二０九室時，
    被告剛好不在，遂由證人高士鈐將系爭毒品轉交與伊，當時系爭毒品係放置在一
    個包包裡面乙情，核與證人高士鈐於九十三年七月二十二日偵查中具結證稱：「
    （九十三年二月二十二日零時二十分許有無在元山飯店二０九號房？）有，我是
    二月二十一日下午六點左右至該處找丁○○，並約戊○○要一起去天堂ＰＵＢ．
    ．．」、「（有無幫丁○○拿搖頭丸及愷他命給戊○○？）當日丁○○交代我拿
    一包東西給戊○○，後來丁○○出門，大約在晚上八、九時左右戊○○來了，我
    就交給他」等語（詳九十三年度偵字第六八九九號偵查卷第十九頁）相符；其於
    九十三年十一月十八日本院審理時，雖翻異前詞改稱前開包包並未由伊親自交付
    與證人戊○○，而係放置在「元山飯店」二０九室電視機旁的桌子上，惟仍具結
    證稱：九十三年二月二十一日晚上九時許，被告離開「元山飯店」二０九室前，
    有託伊轉交一個包包與證人戊○○，嗣證人戊○○於同日晚上十時許，再次進入
    「元山飯店」二０九室後，並看見證人戊○○揹該包包，且伊曾於警詢時供稱系
    爭毒品係被告要伊轉交與證人戊○○之供述實在無訛等語（詳本院卷第九七頁至
    一０一頁）。益徵證人戊○○前開偵查中不利於被告之供述，有相當之憑信性。
  (四)證人戊○○於九十三年二月二十二日凌晨一時四十五分許，經警採尿（尿液檢體
    編號０２１２號）後，以ＥＩＡ酵素免疫分析法初步檢驗，並以氣相層析質譜儀
    法（ＧＳ／ＭＳ）進行確認檢驗，結果呈ＭＤＭＡ陽性反應，有臺南縣警察局永
    康分局查獲毒品危害防制條例案嫌疑人尿液送驗名冊及臺灣檢驗科技股份有限公
    司九十三年三月五日報告編號ＫＺ000000000000號濫用藥物尿液檢
    驗報告各一紙存卷（詳九十三年度偵字第六八九九號偵查卷第九頁、第十頁）可
    稽。顯見證人戊○○確染有施用第二級毒品ＭＤＭＡ之惡習，其既染有施用第二
    級毒品ＭＤＭＡ之惡習，自須向他人購買毒品以解毒癮，故而，其供述向被告購
    買第二級毒品ＭＤＭＡ施用，尚屬合理。又扣案土黃色藥丸五顆淨重一．三三四
    一公克，取樣０．二八三九公克（已鑑析用罄），餘一．０五０二公克；暗紅色
    藥丸五顆淨重一．三五二九公克，取樣０．二六八二公克（已鑑析用罄），餘一
    ．０八四七公克；粉末十八瓶淨重一一．五０三六公克，取樣０．０六六九公克
    （已鑑析用罄），餘一一．四三六七公克，經以電子天秤法、液相萃取（溶劑萃
    取）前處理法及氣相層析質譜儀法（ＧＳ／ＭＳ）鑑驗結果，土黃色藥丸五顆及
    暗紅色藥丸五顆均含有ＭＤＭＡ成分，粉末中則含有愷他命成分，有國防部憲兵
    司令部刑事鑑識中心鑑驗通知書一紙在卷（詳九十三年度偵字第六八九九號偵查
    卷第四十頁）可憑。又被告於警詢時自承與證人戊○○、高士鈐均係朋友，且均
    無任何仇隙（詳警卷第五頁），證人戊○○、高士鈐前開供述，復經具結在卷，
    其二人既與被告無何怨隙，當無甘冒刑法偽證罪責，虛詞誣指被告之理！且其二
    人前開證述之情節，互核又屬一致，復與常情相符。此外，證人戊○○供述向被
    告購買之系爭毒品，又確屬第二級毒品ＭＤＭＡ及第三級毒品愷他命無誤，堪認
    其二人所供上情，有相當之可信性。
  (五)被告於九十三年二月二十五日晚上十時許，經警採尿（尿液檢體編號０２１５號
    ）後，以ＥＩＡ酵素免疫分析法初步檢驗，並以氣相層析質譜儀法（ＧＳ／ＭＳ
    ）進行確認檢驗，結果呈ＭＤＭＡ陰性反應，有臺南縣警察局永康分局查獲毒品
    危害防制條例案嫌疑人尿液送驗名冊及臺灣檢驗科技股份有限公司九十三年三月
    五日報告編號ＫＺ000000000000號濫用藥物尿液檢驗報告各一紙存
    卷（詳警卷第三二頁、第三四頁）可參。按依據Ｄｉｓｐｏｓｉｔｉｏｎ  ｏｆ
      Ｔｏｘｉｃ  Ｄｒｕｇｓ  ａｎｄ  Ｃｈｅｍｉｃａｌｓ  ｉｎ  Ｍａｎ（Ｆ
    ｏｕｒｔｈ  Ｅｄｉｔｉｏｎ）書中所述，施用第二級毒品ＭＤＭＡ後，６５％
    ＭＤＭＡ可在三天內經由尿液排出體外，ＭＤＭＡ之採尿化驗應以三天內為宜，
    最有可能檢出ＭＤＭＡ陽性反應，有法務部調查局九十三年九月十四日調科壹字
    第０九三六二四一五六三０號函一份附卷（詳九十三年度偵字第六八九九號偵查
    卷第四五頁）可按。是依前開說明，被告既於九十三年二月二十五日晚上十時許
    經警採尿送驗結果，呈ＭＤＭＡ陰性反應，堪認被告自九十三年二月二十五日晚
    上十時許經警採尿回溯三天內，均未有施用第二級毒品ＭＤＭＡ之犯行，證人即
    與被告同租住「元山飯店」二０九室之女友乙○○於警詢中復供稱：不知被告有
    無施用第二級毒品ＭＤＭＡ及第三級毒品愷他命之行為等語（詳警卷第三十頁）
    ，被告又於警詢中供陳：伊除施用第二級毒品ＭＤＭＡ外，並未有施用第三級毒
    品愷他命或其他毒品之行為等語（詳警卷第十二頁反面）。此外，又無其他明確
    且積極之證據足資證明被告確有施用第二級毒品ＭＤＭＡ及第三級毒品愷他命之
    犯行。準此，被告辯稱：伊因施用第二級毒品ＭＤＭＡ，始持有扣案內含第二級
    毒品ＭＤＭＡ成分之藥丸一顆云云，已難遽信。又扣案藥丸一顆，淨重０．二九
    公克、包裝重一．一五公克；粉末一瓶，淨重０．六六公克、瓶重一．一六公克
    ，經以氣相層析質譜儀法（ＧＳ／ＭＳ）及化學呈色分析法鑑驗，分別含有ＭＤ
    ＭＡ及愷他命成分，有法務部調查局九十三年八月十日調科字第０九三六二三九
    五一００號檢驗通知書各一紙在卷（詳九十三年度偵字第六八九九號偵查卷第二
    八頁）可稽。是證人戊○○於遭警查獲持有系爭毒品後，供出其係向被告所購買
    ，警方旋即在被告與證人乙○○租住之「元山飯店」二０九室內，扣得被告自承
    其所有內含第二級毒品ＭＤＭＡ成分之藥丸一顆及內含第三級毒品愷他命成分之
    粉末一瓶，又無證據足資證明被告確為施用第二級毒品ＭＤＭＡ及第三級毒品Ｋ
    他命，而持有該等毒品，已如前述，而該等毒品被告雖可能嗣後再持以自行施用
    ，惟亦不能排除其意圖營利，為販售與他人而持有之可能性。基上，顯見證人戊○○、高士鈐前揭不利於被告之供述，符合常情及常理，應與事實相符，而足採
    憑。
  (六)證人戊○○關於系爭毒品之何來，雖於九十三年十一月十八日本院審理時翻異前
    供，否認係向被告所購得，並供陳其前開偵查中之供述，係因其於警詢時已指認
    系爭毒品係向被告所購得，如不照警詢筆錄之內容供述，伊會出事情云云。然查
    ，證人戊○○係於九十三年二月二十二日製作警詢筆錄，而前開偵訊筆錄，則係
    臺灣臺南地方法院檢察署檢察官於九十三年九月八日所為之偵訊內容，期間相隔
    已近七月之久，證人戊○○在未經閱卷之情況下，衡情對先前警詢筆錄之內容應
    僅記得其內容之概略，如系爭毒品是否向被告所購得，而難記憶先前警詢筆錄之
    全貌，且證人戊○○前開偵查中之供述，亦均非經由檢察官誘導訊問或先行提示
    證人戊○○之警詢筆錄後，再由證人戊○○回答，多係由檢察官以開放式問題訊
    問後，證人戊○○再自述如何向被告購買系爭毒品之經過等情，此觀之前開偵訊
    筆錄即明，並經本院於訊問時指明前開偵訊筆錄之內容與其先前之警詢筆錄內容
    ，就先前是否曾向被告購買毒品乙節所供明顯不符（詳本院卷第一三五頁、第一
    三六頁），是證人戊○○供稱前開偵查中之供述，係依照先前警詢筆錄之內容所
    供，顯與常情有違，而難盡信。又證人戊○○既改稱系爭毒品，非如警偵訊所陳
    係向被告所購得，其為交待毒品之來源，乃於本院前揭審理時結證：「（毒品從
    何而來？）向一個不認識的人購買的。」、「（何時購買的？）二十一日那天。
    」、「（如何與那個不認識的人聯絡？）我去搖頭店時，碰到那個人來販賣。」
    、「（去哪家搖頭店？）天堂ＰＵＢ。」、「（九十三年二月二十一日當天晚上
    有無要去天堂ＰＵＢ？）有。」、「（後來有無去？）沒有。後來就被抓了。」
    、「（本來是要去天堂ＰＵＢ，為何到凌晨一點多都沒有去？）我們在那邊吸食
    毒品，後來就被警察抓了。」、「（九十三年二月二十一日被抓之前你是何時出
    去元山飯店的？）中午。」、「（中午出去後，才去買扣案的ＭＤＭＡ《俗稱搖
    頭丸》及Ｋ他命《或稱愷他命》？）是。」、「（天堂ＰＵＢ幾點營業？）晚上
    十一、二點。」、「（時間、地點？）天堂ＰＵＢ外面的停車場．．．。」、「
    （如何聯絡購買扣案的毒品？）剛好遇到賣毒品的人。」、「（問既然不認識《
    按指販售毒品之人》，如何知道他有在賣毒品？）當時他剛好在與別人交易，我
    過去問他。」等語（詳本院卷第一二二頁至第一二九頁）。然依證人戊○○前揭
    所供，系爭毒品既係九十三年二月二十一日「中午」至天堂ＰＵＢ，在該ＰＵＢ
    外面停車場，剛好遇見一不認識之人在販售毒品而向該人所購得，惟又謂天堂Ｐ
    ＵＢ係「晚上十一、二點」開始營業。是證人戊○○既為天堂ＰＵＢ單純之顧客
    ，依一般經驗法則，證人戊○○要無於該ＰＵＢ未開始營業之「中午」時段，即
    至該ＰＵＢ之理，又販賣毒品為政府所嚴禁檢警並查緝甚嚴且罪刑甚重，是毒品
    交易均力求隱密，非有特定管道或熟識，毒販均不輕易示人。故而證人戊○○前
    開至天堂ＰＵＢ購買毒品等翻異後之供述，顯與常情及一般交易毒品之情形相悖
    ，其前開所供，應係在與被告同庭時，為避免其所為不利被告之證言而得罪涉案
    被告等諸多考量下，所為迴護被告之供詞，雖屬情理之常，惟已不足採憑。
  (七)按近來政府為杜絕毒品之氾濫，對於查緝施用及販賣毒品之工作，無不嚴加執行
    ，販賣毒品罪又係重罪，設若無利可圖，衡情一般持有毒品之人當無輕易將所持
    有之毒品轉讓他人而甘冒於再次向他人購買時，而有被查獲移送法辦危險之理。
    且毒品ＭＤＭＡ及愷他命，可任意分裝或增減其份量，而每次買賣之價量，亦隨
    時隨雙方關係之深淺、當時之資力、需求程度及對行情之認知等因素，機動調整
    ，因之販賣之利得，除經坦承犯行，或價量均臻明確外，委難察得實情，職是之
    故，縱未確切查得販賣賺取之實際差價，但除別有事證，足認係按同一價格轉讓
    ，確未牟利外，尚難執此認非法販賣之事證有所不足，致知過坦承者難辭重典，
    飾詞否認者反得逞僥倖，而失情理之平；本件被告雖矢口否認有販賣毒品ＭＤＭ
    Ａ及愷他命之犯行，使本院無從確認被告販賣可得之利潤，惟被告與證人戊○○
    既非至親或有特殊之情誼關係，衡情被告當無甘冒刑罰制裁之重典僅按販入價格
    轉售而毫無利得，是本件被告以內含第二級毒品ＭＤＭＡ成分之藥丸每顆四百元
    及內含第三級毒品愷他命成分之粉末每瓶七百元之代價販售與戊○○，其有營利
    意圖甚明。
  (八)被告雖又辯稱：毒品價值非低，且買賣交易係屬重罪，若被告果有將系爭毒品出
    售與證人戊○○，豈有可讓證人戊○○慢慢給錢之理！證人高士鈐於偵查中自承
    伊所施用之愷他命係證人戊○○所給，若系爭毒品係被告所有而出售與證人戊○○，則證人高士鈐既代為轉交與證人戊○○，則證人高士鈐所施用之愷他命，照
    理應直接由被告提供即可，豈有證人戊○○以高價購得後再分與證人高士鈐施用
    之理云云。惟販售毒品者是否定會於交付毒品與購毒品者後，即向購買毒品者收
    取全部之價金；買賣毒品不知情之轉交者，其嗣後所施用之毒品，是否定係由販
    售毒品者所提供，均非必然，此隨雙方關係之深淺、當時之資力、需求程度等因
    素而未能一概而論，復參以證人戊○○、高士鈐前開不利於被告之供述等情，被
    告所辯上情雖非全然無據，惟尚難執此遽認被告並無販售第二級毒品ＭＤＭＡ及
    第三級毒品愷他命與證人戊○○之犯行。又被告於九十三年九月二日偵查中自承
    ：前開在「元山飯店」二０九室，經警查獲內含第二級毒品ＭＤＭＡ成分之藥丸
    一顆及內含第三級毒品愷他命成分之粉末一瓶，係其在臺南市中華戲院附近，向
    姓名年籍不詳綽號「小新」之男子所購得等語（詳九十三年度偵字第六八九九號
    偵查卷第四八頁），又無證據足資證明被告確為施用第二級毒品ＭＤＭＡ及第三
    級毒品愷他命，而持有其販售與證人戊○○之系爭毒品及前開其自承所有之毒品
    ，被告又矢口否認販售系爭毒品與證人戊○○，致無法追查確認系爭毒品之來源
    ，惟參酌前揭不利於被告之事證，並依有利被告之認定，應認系爭毒品及前開被
    告自承所有之毒品，均係於不詳之時間，在臺南市中華戲院附近，同時向姓名年
    級毒品ＭＤＭＡ成分之藥丸一顆及內含第三級毒品愷他命成分之粉末一瓶之部分
    ，再論以意圖販賣而持有等犯行，附此敘明。
  (九)綜上所查事證相互參核，足證被告所辯各節均係事後圖卸刑責之詞，均不足採，
    本件事證明確，被告犯行堪以認定。
二、查ＭＤＭＡ（俗稱搖頭丸）、愷他命（或稱Ｋ他命）分別為毒品危害防制條例所
    稱之第二級毒品及第三級毒品，同條例第二條第二項第二、三款規定甚明。又販
    賣毒品行為，並不以販入後，復行賣出為要件，祇要以營利為目的，將毒品販入
    或賣出，有一於此，其犯罪即為完成。本件被告基於營利目的而販入系爭毒品及
    其自承所有內含第二級毒品ＭＤＭＡ成分之藥丸一顆及內含第三級毒品愷他命成
    分之粉末一瓶，被告嗣雖僅販售系爭毒品與證人戊○○，然被告係為意圖營利而
    販入內含第二級毒品ＭＤＭＡ成分之藥丸一顆及內含第三級毒品愷他命成分之粉
    末一瓶，則被告所為，自係犯毒品危害防制條例第四條第二項販賣第二級毒品罪
    及同條第三項販賣第三級毒品罪。被告持有第二級毒品ＭＤＭＡ之行為，應為販
    賣第二級毒品ＭＤＭＡ之高度行為吸收，不另論罪。又毒品危害防制條例，就第
    三級毒品愷他命，僅就販賣及意圖販賣而持有，始有刑事處罰（同條例第四條第
    三項、第五條第三項規定參照），至單純持有第三級毒品愷他命，則未設刑罰，
    自不為罪，是被告販入愷他命後進而持有，就其持有部分，自屬不罰，不另論罪
    。又公訴人雖未起訴被告意圖營利，於不詳之時間，在臺南市中華戲院附近，同
    時向姓名年籍不詳綽號「小新」之男子，以不詳之價格，販入內含第二級毒品Ｍ
    ＤＭＡ成分之藥丸十一顆及內含第三級毒品愷他命成分之粉末十九瓶之部分，惟
    此部分與業經公訴人起訴有罪之販賣第二級毒品ＭＤＭＡ及第三級毒品愷他命之
    部分，分別有同一事實之實質上一罪關係，本院自得一併審理，附此敘明。被告
    以一行為同時販售第二級毒品ＭＤＭＡ及第三級毒品愷他命與證人戊○○，係一
    行為同時觸犯二罪名，為想像競合犯，依刑法第五十五條前段規定從一重之販賣
    第二級毒品罪處斷。爰審酌被告未有任何犯罪前科紀錄，有臺灣臺南地方法院檢
    察署刑案資料查註紀錄表及臺灣高等法院被告全國前案紀錄表各一份在卷可按，
    素行尚稱良好，並審酌其犯罪之動機、目的、手段、智識程度、生活狀況、正值
    青壯年，不思正途賺取金錢，為謀私利，竟同時販售第二、三級毒品，嚴重戕害
    國民身心健康，對社會風俗及安寧秩序損害非輕及犯罪後仍飾詞辯稱，毫無悔意
    等一切情狀，量處如主文所示之刑，以資懲儆。
三、扣案土黃色藥丸五顆淨重一．三三四一公克，取樣０．二八三九公克鑑析用罄，
    餘一．０五０二公克；暗紅色藥丸五顆淨重一．三五二九公克，取樣０．二六八
    二公克鑑析用罄，餘一．０八四七公克；扣案藥丸一顆，淨重０．二九公克，均
    含有ＭＤＭＡ成分，均屬第二級毒品，為違禁物，均應依毒品危害防制條例第十
    八條第一項前之規定沒收銷燬之。又本件扣案愷他命，係屬第三級毒品，依毒品
    危害防制條例第十八條第一項中段規定，查獲第三級毒品，如無正當理由而擅自
    持有者，應予「沒入」銷燬之。法條用語，係使用「沒入」銷燬，自非屬刑事上
    「沒收」，應由行政機關以行政處分，予以「沒入」銷燬始是（臺灣高等法院九
    十三年九月九日九十三年度第三次刑事庭庭長法律問題研討會決議參照），故不
    得依毒品危害防制條例第十八條第一項前段規定，宣告「沒收銷燬」之。又按毒
    品危害防制條例雖無處罰單純持有第三級毒品之規定，惟依同條例之規定，凡製
    造、運輸、販賣、引誘他人吸用及轉讓第三級毒品者，均有處罰明文，足證第三
    級毒品，應屬違禁物無疑。至毒品危害防制條例未處罰單純持有此類毒品，乃因
    其可罰性較低，依比例原則，予以除罪化而已，並不影響第三級毒品為違禁物之
    本質（最高法院九十二年度臺非字第一三八號判決意旨參照），合先敘明。基此
    ，扣案前開第二級毒品ＭＤＭＡ藥丸之包裝一個及前開第三級毒品愷他命粉末之
    分裝瓶一瓶，係被告所有用於包裹或存放毒品，防其裸露、逸出、潮濕，便於持
    有藉以販賣第二級毒品及第三級毒品所用之物，均應依毒品危害防制條例第十九
    條第一項之規定，宣告沒收之，惟該等財物已經扣案，僅宣告沒收即為已足，自
    無追徵價額或以財產抵償之必要（最高法院九十三年度臺上字第五四六八號判決
    意旨參照）。扣案含有愷他命成分之粉末一瓶淨重０．六六公克（即在「元山飯
    店」二０九室為警查獲，被告並自承為其所有之該瓶愷他命粉末）及粉末十八瓶
    淨重一一．五０三六公克，取樣０．０六六九公克鑑析用罄，餘一一．四三六七
    公克，依前開說明，因屬第三級毒品而為違禁物，不問屬於犯人與否，均沒收之
    。又按所稱因犯罪所得之物，自以實際所得者為限，苟無所得或尚未取得者，自
    無從為沒收追繳諭知（最高法院八十九年度臺上字第三四三四號判決意旨參照）
    。查本件證人戊○○雖向被告購買系爭毒品，惟尚未給付任何價金乙情，已詳述
    如前，依前開說明，證人戊○○積欠被告購買毒品之價款一萬六千六百元，無法
    列入被告販毒所得，自無從依毒品危害防制條例第十九條第一項之規定，宣告沒
    收，並以財產抵償之，附此敘明。另扣案前開第三級毒品愷他命粉末之分裝瓶十
    八瓶，已由被告販售與證人戊○○，顯非被告所有之物（按毒品危害防制條例第
    十九條第一項規定沒收，固為刑法第三十八條之特別規定，採義務沒收主義，但
    毒品危害防制條例第十九條第一項，既無「不問屬於犯人與否，沒收之」規定，
    自仍應以該物品，屬於犯人所有者為限，始予沒收，庶符沒收制度基本原則，最
    高法院九十三年度臺上字第五四一八號判決意旨參照），不符沒收之要件，爰不
    併予宣告沒收，併此敘明。至扣案之塑膠分裝袋四十七個、杵一支、木臼一個、
    不鏽鋼杯一個、記帳紙二張、丁○○之健保ＩＣ卡一張等物，被告辯稱塑膠分裝
    袋為證人乙○○所購用以裝小飾品之物、杵一支及木臼係其持以磨普拿疼藥粒以
    便服用之物、記帳紙係其友人積欠其上網玩撲克牌之摩幣債款等語，所辯非無可
    能，且與常情無違。此外，復查無其他證據足認上開物品與本案有關，自不得宣
    告沒收之，併予敘明。
據上論斷，應依刑事訴訟法第二百九十九條第一項前段，毒品危害防制條例第四條第
二項、第三項、第十八條第一項前段、第十九條第一項，刑法第十一條前段、第五十
五條、第三十八條第一款，判決如主文。
本案經檢察官丙○○到庭執行職務。
中      華      民      國      九十三      年      十二    月    九    日
                                            臺灣臺南地方法院刑事第十一庭
                                                審判長法官  鄧希賢
                                                      法官  楊佳祥
                                                      法官  陳金虎
右正本證明與原本無異。
如不服本判決，應於判決送達後十日內，向本院提出上訴狀。
                                                書  記  官  楊建新
中      華      民      國      九十三      年      十二    月    十一  日
附錄法條：
毒品危害防制條例第四條第二項、第三項：
製造、運輸、販賣第二級毒品者，處無期徒刑或七年以上有期徒刑，得併科新臺幣七
百萬元以下罰金。
製造、運輸、販賣第三級毒品者，處五年以上有期徒刑，得併科新臺幣五百萬元以下
罰金。
